【裁判字號】    89,簡上,59
【裁判日期】    891117
【裁判案由】    公共危險
【裁判全文】
臺灣雲林地方法院刑事判決                          八十九年度簡上字第五九號
    上  訴  人  臺灣雲林地方法院檢察署檢察官
    被  上訴人
    即  被  告  甲○○
右上訴人因公共危險案件，不服本院斗六簡易庭八十八年度六交簡字第一二七號，中
華民國八十九年七月十七日第一審簡易判決（聲請案號：台灣雲林地方法院檢察署八
十九年度偵字第二六九八號），本院管轄第二審合議庭判決如左：
    主  文
上訴駁回。
    事  實
一、甲○○於民國八十九年六月三十日十二時三十分許，在嘉義縣某山區土雞城服用
    啤酒，至同日十四時許，甲○○服用啤酒後，當時其理智節制減少，情緒不安定
    ，已不能安全駕駛動力交通工具。詎甲○○飲酒後，竟仍駕駛車號ＱＲ─二０二
    二號自用小客車，沿國道一號高速公路由南往北方向行駛，行經國道一號高速公
    路北向二四七公里處即雲林縣斗南收費站時，為國道公路警察局第四警察隊盤查
    ，發見其吐氣所含酒精成份達Ｏ‧七０毫克。
二、案經國道公路警察局第四警察隊移請臺灣雲林地方法院檢察署檢察官偵查起訴。
    理  由
一、訊之被上訴人即被告甲○○，對於右揭時地服用啤酒後，其吐氣所含酒精成份達
    Ｏ‧七０毫克，竟仍駕駛車號ＱＲ─二０二二號自用小客車，沿國道一號高速公
    路由南往北方向行駛，行經國道一號高速公路北向二四七公里處即雲林縣斗南收
    費站，為國道公路警察局第四警察隊查獲等情不諱，並有酒精測試單可稽。而其
    服用酒後，吐氣所含酒精成份達Ｏ‧七０毫克，有百分之三十三以上之人會醉，
    理智節制減少，情緒不安定，復有徐人英著毒物化學附卷可參，足見其飲酒後，
    已達不能安全駕駛動力交通工具無訛。事證明確，被告犯行堪以認定。
二、核其所為，係犯刑法第一百八十五條之三公共危險罪。本院審酌被上訴人未有前
    科紀錄，素行良好，有台灣雲林地方法院檢察署刑案資料查註紀錄表、本院被告
    全國前案紀錄表可按，而被上訴人雖服用啤酒後，其吐氣所含酒精成份達Ｏ‧七
    ０毫克，已達不能安全駕駛動力交通工具，竟違反規定而駕車，惟被上訴人駕車
    並未肇事，亦未造成具體損害，其並於警訊、偵查及本院審理時坦承犯行，態度
    尚佳，本院認原審適用刑法第一百八十五條之三、第四十二條第二項，罰金罰鍰
    提高標準條例第二條，判處罰金九千元，並諭知如易服勞役，以三百元折算一日
    ，核原審認事用法俱無違誤，量刑亦稱妥適。上訴人上訴意旨指摘依道路交通管
    理處罰條例第三十五條第一項第一款規定，汽車駕駛人駕駛汽車酒精濃度過高者
    ，處新台幣六千元以上一萬二千元以下罰鍰，並當場禁止其駕駛及吊其駕駛執照
    六個月。所謂酒精濃度過高，係指每公升超過０．二五毫克而言。本件被告服用
    酒類後，吐氣所含酒精成份達Ｏ‧七０毫克，其不法程度應比行政不法之行政罰
    嚴重，危及一般民眾生命及身體安全，認原審判處被告罰金九千元，折算新台幣
    不過二萬七千元〔上訴書誤載為二萬九千元〕，非但不符比例原則，更與罪刑相
    當原則有違，無法達到刑法第一百八十五條之三之立法目的及意旨，量刑顯有輕
    重失衡情事云云，固非無見。惟查，刑法第一百八十五條之三公共危險罪，其法
    定刑為一年以下有期徒刑、拘役或三萬元以下罰金。原審審酌被告犯人品行、犯
    罪所生之危險或損害、及犯罪後之態度等一切情狀，判處罰金九千元，所量處之
    刑亦在法定刑度範圍，亦無量刑失之過輕、或不符比例原則情事。再者，道路交
    通管理處罰條例第三十五條第一項第一款固規定，汽車駕駛人駕駛汽車酒精濃度
    過高者，處新台幣六千元以上一萬二千元以下罰鍰，並當場禁止其駕駛及吊其駕
    駛執照六個月。惟原審判處罰金九千元，折合新台幣為二萬七千元，已超過該行
    政罰鍰之最高限即新台幣一萬二千元，是原審上揭量刑，亦難認有違反罪刑相當
    性原則。上訴人上訴意旨指摘原判決量刑過輕等情而提起上訴，為無理由，應予
    駁回。
據上論斷，應依刑事訴訟法第四百五十五條之一第三項、第三百六十八條，判決如主
文。
本案經檢察官施添寶到庭執行職務。
中      華      民      國    八十九    年     十一     月     十七     日
                                  臺灣雲林地方法院刑事第一庭
                                      審判長法官  康  樹  正
                                            法官  侯  廷  昌
                                            法官  林  秋  火
右正本證明與原本無異。
本件不得上訴。
                                      書  記  官  曾  玲  玲
中      華      民      國    八十九    年     十一     月     十七     日


司法院資訊處製作；財團法人民間司法改革基金會備份。
